臺灣嘉義地方法院刑事判決　　　　　　94年度交簡上字第37號
上　訴　人　乙○○
即　被　告
上列上訴人即被告被訴公共危險等案件，不服本院嘉義簡易庭中
華民國94年4月29日94年度朴交簡字第23號第一審判決（聲請簡
易判決處刑書案號：臺灣嘉義地方法院檢察署94年度偵字第1869
號），提起上訴，本院合議庭判決如下：
    主  文
上訴駁回。
    事  實
一、乙○○於民國94年2月23日22時許，在嘉義縣布袋鎮貴舍里
    貴舍55號住處，飲用金門高粱酒半瓶後，已達操控能力降低
    而不能安全駕駛動力交通工具之程度，竟仍於同年2月24日
    凌晨1時45分許，駕駛車牌號碼2M-4497號自用小客車，沿16
    8線公路由西向東行駛，於行經該路段速限50公里之嘉義縣
    朴子市○○里○○○路○段91號前，原應注意汽車在同一車
    道行駛時，除擬超越前車外，後車與前車之間應保持隨時可
    以煞停之距離，駕駛人應注意車前狀況，並隨時採取必要之
    安全措施，且行車時應遵守速限規定，而依當時情形，天候
    陰無雨，夜間有照明，柏油路面乾燥無缺陷，無障礙物，視
    距良好，並無不能注意情事，竟疏未注意與同向行駛在前由
    甲○○所駕駛之車牌號碼RO-2137號自用小客車保持隨時可
    以煞停之距離及注意車前狀況，貿然以時速70公里之速度，
    超速行駛，致由後追撞甲○○所駕駛之上開自用小客車，使
    甲○○受有右膝下挫傷、舌頭0.5公分血腫之傷害。嗣雙方
    經送醫救治，測得乙○○血液中酒精濃度高達192mg/dL（換
    算成呼氣中酒精濃度為0.96mg/L）。又乙○○於事故發生後
    ，因報案人或勤指中心轉來資料未報明肇事人姓名，警員前
    往醫院處理時（原審判決誤載為肇事現場），乙○○在場，
    並當場承認為肇事人，對於未發覺之過失傷害部分犯行自首
    而接受裁判。
二、案經甲○○訴由嘉義縣警察局朴子分局報請臺灣嘉義地方法
    院檢察署檢察官偵查聲請簡易判決處刑。
　　理   由
一、上揭犯罪事實，業據被告乙○○於本院準備程序及審理時坦
    承不諱，並經告訴人甲○○於警詢時指訴綦詳，復有財團法
    人長庚紀念醫院臨床病理檢驗報告單、嘉義市警察局舉發違
    反道路管理事件通知單影本、道路交通事故現場圖、道路交
    通事故調查報告表（一）、（二）各1份、道路交通事故照
    片16幀等附卷可稽。又告訴人確因本件車禍而受有右膝下挫
    傷、舌頭0.5公分血腫之傷害一節，有財團法人長庚紀念醫
    院嘉義分院診斷證明書1紙在卷足按。按汽車在同一車道行
    駛時，除擬超越前車外，後車與前車之間應保持隨時可以煞
    停之距離，駕駛人應注意車前狀況，並隨時採取必要之安全
    措施，且行車時應遵守速限規定，道路交通安全規則第94條
    第1項、第3項、第93條第1項定有明文。被告為汽車駕駛人
    ，自應注意上揭規定，而依當時情形天候陰無雨，夜間有照
    明，柏油路面乾燥無缺陷，無障礙物，視距良好，有道路交
    通事故調查報告表（一）及道路交通事故照片16幀等附卷可
    證，被告應無不能注意之情事，竟疏未注意與同向行駛在前
    由告訴人所駕駛之車牌號碼RO-2137號自用小客車保持隨時
    可以煞停之距離及注意車前狀況，貿然以時速70公里之速度
    ，超速行駛，致由後追撞告訴人所駕駛之上開自用小客車，
    造成告訴人受傷，其有過失甚明，故被告之過失行為與告訴
    人之傷害結果間，具有相當因果關係。綜上足認被告之自白
    與事實相符，本件事證明確，被告犯行堪予認定。
二、核被告所為，係犯刑法第185條之3之服用酒類，不能安全駕
    駛動力交通工具而駕駛罪，及同法第284條第1項前段之過失
    傷害罪。按汽車駕駛人，酒醉駕車因而致人受傷，依法應負
    刑事責任者，加重其刑至二分之一，道路交通管理處罰條例
    第86條第1項定有明文。而被告於飲用酒類後已達不能安全
    駕駛之程度，業如前述，自屬該當於道路交通管理處罰條例
    第86條第1項所定之「酒醉」要件無疑，是就其過失傷害罪
    部分應依該條第1項之規定加重其刑。又被告所犯服用酒類
    ，不能安全駕駛動力交通工具而駕駛罪、過失傷害罪，犯意
    各別，構成要件互異，應予分論併罰。另被告於事故發生後
    ，因報案人或勤指中心轉來資料未報明肇事人姓名，警員前
    往醫院處理時，被告在場，並當場承認為肇事人，業據被告
    供述在卷，並有嘉義縣警察局道路交通事故肇事人自首情形
    紀錄表1紙在卷可參，是被告對於未發覺之犯罪自首而接受
    裁判，過失傷害罪部分應依刑法第62條前段自首之規定減輕
    其刑，並先加後減之。原審認被告罪證明確，因而適用刑事
    訴訟法第449條第1項前段、第454條第2項，刑法第185條之3
    、第284條第1項前段、第62條前段、第41條第1項前段、第
    51條第5款，道路交通管理處罰條例第86條第1項，罰金罰鍰
    提高標準條例第1條前段、第2條，就被告之上開犯行，各量
    處有期徒刑3月，及定其應執行之刑有期徒刑5月，並均諭知
    易科罰金之折算標準，其認事用法均無不當，量刑亦甚妥適
    。被告上訴理由認原審量刑過重，請求從輕量刑，為無理由
    ，應予駁回。
據上論斷，應依刑事訴訟法第455條之1第1項、第3項、第368條
，判決如主文。
本案經檢察官廖素琪到庭執行職務。
中　　華　　民　　國　　94　　年　　8 　　月　　31　　日
                    交通法庭  審判長法  官  沈福財
                                    法  官  陳端宜
                                    法  官  卓春慧
上列正本證明與原本無異。
本件不得上訴。
中　　華　　民　　國　　94　　年　　8 　　月　　31　　日
                                    書記官  江芳耀
